臺灣高等法院刑事判決　　　　　　　　91年度上易字第3495號
上　訴　人
即　被　告　丁○○
選任辯護人　陳煥生律師
　　　　　　顏維助律師
　　　　　　梁懷信律師
上　訴　人
即　被　告　甲○○
選任辯護人　梁懷信律師
　　　　　　顏維助律師
上　訴　人
即　被　告　丙○○○
上　訴　人
即　被　告　戊○○
選任辯護人　張瑞釗律師
　　　　　　苗怡凡律師
　　　　　　徐景星律師
上　訴　人
即　被　告　庚○○
選任辯護人　張瑞釗律師
上　訴　人
即　被　告　己○○
上列上訴人因賭博案件，不服臺灣桃園地方法院88年度易字第13
65號，中華民國88年11月26日第一審判決（起訴案號：臺灣桃園
地方法院檢察署86年度偵字第14491號、88年度偵字第5984號）
，提起上訴，本院判決如下：
    主  文
原判決撤銷。
丁○○共同連續意圖營利，聚眾賭博，累犯，處有期徒刑壹年貳
月，扣案如附表一所示之物均沒收。
甲○○、丙○○○共同連續意圖營利，聚眾賭博，各處有期徒刑
陸月，如易科罰金，均以參佰元折算壹日，扣案如附表一所示之
物均沒收。
戊○○共同連續意圖營利，聚眾賭博，累犯，處有期徒刑壹年貳
月，扣案如附表一所示之物均沒收；被訴於台北縣林口鄉經營六
合彩部分無罪。
庚○○共同連續意圖營利，聚眾賭博，累犯，處有期徒刑陸月，
如易科罰金，以佰元折算壹日，扣案如附表一所示之物均沒收
。
己○○連續幫助意圖營利，聚眾賭博，處有期徒刑伍月，如易科
罰金，以佰元折算壹日。
    事  實
一、丁○○曾於民國（下同）七十九年八月二十九日因賭博案件
    ，經本院判處有期徒刑六月，如易科罰金以三十元折算一日
    確定，並於同年十月二十三日執行完畢；戊○○亦於八十二
    年五月二十六日因賭博案件，經臺灣桃園地方法院判處有期
    徒刑五月，如易科罰金以三十元折算一日，並於同年八月二
    十四日易科罰金執行完畢；庚○○曾於八十二年五月二十六
    日因賭博案件，經臺灣桃園地方法院判處有期徒刑六月，如
    易科罰金以三十元折算一日，並於同年八月二十四日易科罰
    金執行完畢。
二、丁○○、戊○○、庚○○三人各於前開案件執行完畢後，均
    不知悔改，又與甲○○、丙○○○等人合夥集資，並僱請乙○○（已另案判決確定）負責現場管理，共同意圖營利並基
    於概括犯意之聯絡，自八十四年三月中旬某日起，連續提供
    公眾得出入之桃園縣桃園市○○街二之二號地下室為賭博場
    所，並以傳真機為工具，經營六合彩賭博，聚集不特定之多
    數人在該場所簽賭下注，分雙星、三星兩種，由簽賭者自「
    ０一」至「四五」等四十五個號碼中任選二個號碼（雙星組
    ）或三個號碼（三星組）為一支，每支新台幣（下同）六十
    九元，與丁○○等人對賭，核對每星期二、四香港六合彩開
    獎之中獎號碼，其中獎者雙星組每支可得簽賭金五千元之彩
    金，三星組每支可得簽賭金四萬五千元之彩金，未中獎者之
    簽賭金，則悉歸丁○○等人所有。另以每次五百元代價，自
    同年五月一日起，僱用有賭博犯意聯絡之李明郎（已另案判
    決確定），擔任現場出入門之監視，控制出入及內務清潔等
    雜務之處理。同年五月初起僱用亦有賭博犯意聯絡之許慧珍
    、李梅玲（以上二人均已另案判決確定），同年五月十六日
    起雇用有賭博犯意聯絡之朱瓊娃（亦已另案判決確定）於每
    週二、四到場從事六合彩賭博事務之處理。另於同年五月中
    旬起以每日五百元之代價僱用己○○，基於幫助丁○○等人
    經營六合彩營利之概括犯意，在上址負責安裝、測試電腦，
    並自同年五月二十三日起僱請有共同賭博犯意聯絡之廖梨芬
    、李美娥、陳美雯、林慧雯、卓淑華、李淑芬、吳美雲、陳
    玫君、尹海萍（以上九人均另案判決確定）等人擔任現場之
    電腦輸入員，連續多次在現場負責將賭客簽賭之傳真等資料
    儲存於電腦中，並均恃此維生，每期簽賭上萬支左右，獲利
    七十餘萬元。嗣於同年五月二十三日晚上七時五十分許，在
    上址為警查獲，並扣得丁○○等人所有供賭博所用如附表一
    所示之電話傳真機二十一台、電腦螢幕機二十二台、電腦鍵
    盤二十五個、電腦端末機二十二台，印表機二台、電腦分配
    器二台、計算機二十四台、監視器螢幕三台、監視器鏡頭三
    台、簽單二箱、客戶簽單表一箱、電腦磁片二十八片等物。
    丁○○等人於警方進入現場搜索前，為脫免刑責，即謀議推
    由乙○○佯稱係現場負責人，旋警方衝入現場查獲時，乙○○乃出面表示為該六合彩賭場之老板，而隱匿丁○○等人共
    同參與經營六合彩賭博之事實。
三、案經乙○○告發由臺灣桃園地方法院檢察署檢察官偵查起訴
    。
    理  由
甲、有罪部分：
一、按不起訴之案件，非發現新事實或新證據，不得對於同一案
    件再行起訴，所謂新事實或新證據云者，祇須為不起訴處分
    以前未經發現而未經檢察官調查斟酌，且足認被告有犯罪嫌
    疑為已足，並不以其確能證明犯罪為要件，最高法院二十三
    年上字第一七五四號、六十九年台上字第一一三九號判例可
    資參照。本件被告丁○○、甲○○、丙○○○、戊○○、庚○○、己○○所涉前揭犯行固曾經臺灣桃園地方法院檢察署
    檢察官於八十四年七月二十日以八十四年度偵字第六五七四
    號不起訴處分確定，有該不起訴處分書在卷可稽；然查被告
    丁○○等人所承租用以經營六合彩賭博之場所係向王伯元承
    租，且係以支票支付租金，又被告等人所集資之資金乃存於
    被告甲○○及丙○○○之夫林家和之帳戶內，而該支票及銀
    行帳戶均係於不起訴處分前即已存在，且足資認定被告丁○○等人有犯罪之嫌疑，而該支票及銀行帳戶均未經檢察官於
    原不起訴處分書中調查斟酌，此有前揭不起訴處分書及支票
    、銀行往來明細、取款憑條等資料在卷足憑，是依上開說明
    ，被告丁○○、甲○○、丙○○○、戊○○、庚○○、己○○等人所涉前揭第一次犯行自得再行起訴審理，合先敘明。
二、訊據上訴人即被告丁○○、丙○○○對於前揭經營六合彩賭
    博之事實固坦承不諱，惟均辯稱：桃園市那裡被查獲後，就
    在台北縣林口鄉○○路那邊繼續經營六合彩賭站，並非另行
    起意，屬連續犯，而林口鄉經營六合彩部分已經被判刑確定
    在案，故本案應判決免訴云云；訊據上訴人即被告甲○○、
    戊○○、庚○○、己○○均矢口否認有何前揭賭博犯行，被
    告甲○○辯稱：伊沒有參與本件六合彩賭博，八十四年五月
    二十三日當晚伊會去現場，係因伊與先生丁○○去那邊送茶
    葉給朋友云云；被告戊○○辯稱：伊有插乙○○股份兩成，
    但並未在現場負責工作云云；被告庚○○辯稱：八十四年五
    月二十三日當天因伊身體不好，伊要伊先生戊○○帶伊去看
    醫生，他說要先去桃園市○○街二之二號地下室那邊收會錢
    ，沒多久警察就來了云云；被告己○○辯稱：八十四年五月
    二十三日當天是乙○○說電腦有問題要伊過去看，伊純粹去
    維修電腦，不知他們裝電腦是簽六合彩用云云。
三、惟查：
  (一)前揭犯罪事實，迭據告發人乙○○於偵審中指訴歷歷，核與
    告發人乙○○與被告戊○○間於八十六年十一月二十二日談
    話內容等情節相符，並有對話錄音帶一捲及錄音譯文一份在
    卷可稽，又被告丁○○等人為經營六合彩賭博而集資並匯入
    被告甲○○及被告丙○○○之夫林家和之帳戶內，且各該帳
    戶亦確有大筆資金進出等情，亦有桃園縣龜山鄉農會八十六
    年十二月二十三日八六桃龜農信字第七四三五號函附存戶甲○○資金往來傳票影本四張、新竹區中小企業銀行公西分行
    八十七年一月三日竹企銀公西字第一七四五─一號函附客戶
    甲○○資金往來傳票、新竹區中小企業銀行南崁分行八十七
    年二月六日竹企銀南崁字第四０─一號函附客戶林家和往來
    傳票、明細表及取款憑條等在卷足憑，益信告發人乙○○之
    指訴咸與事實相合，自足採信。
  (二)被告丁○○等人向王伯元承租位於桃園縣桃園市○○街二之
    二號地下室作為賭博場所，並持被告丙○○○之夫林家和之
    支票支付房租，已據證人王伯元於檢察官偵查中證述明確（
    見臺灣桃園地方法院檢察署八十六年度偵字第一四四九號偵
    查卷第二０三頁背面至第二０四頁背面），復有支票影本在
    卷足憑，且依卷附林家和支票影本顯示，各該支票背面均有
    王伯元提示各該支票時所為之背書可證，足徵告發人乙○○
    指證非虛。
  (三)再警方於八十四年五月二十三日晚上七時五十分查獲前揭犯
    行時，被告丁○○等人均在地下室之賭博場所，被告甲○○
    稱與先生送茶葉給朋友而來，被告庚○○稱因其先生戊○○
    來地下室收會錢云云，然按六合彩賭博之場所，非與賭博有
    關之人不容進出，以保持祕密及安全性，現場位於地下室且
    明白，為警查獲之時，在場多達二十九人，而談一般生意、
    面洽？尤以不相干之人，何得輕易容許進出地下室之賭博場
    所？可見被告等人之進出，與六合彩賭博均有關係，況被告
    戊○○尚供承有參與乙○○之股份兩成，亦足見與乙○○共
    同經營本案六合彩賭場，是被告甲○○、戊○○、庚○○前
    開所辯，要屬卸責之詞，均不足採信。又據被告己○○於警
    詢即自承案發時有在現場做電腦測試與預估電腦配件價值等
    情；於偵查中亦供承受僱在現場幫忙，工錢一日五百元，其
    有做四期（見八十四年度偵字第六五七四號卷第三九頁、第
    一一八頁），顯見其知情被告丁○○、乙○○等人經營六合
    彩賭博，所辯不知情，亦係卸責之詞，不足採信。此外，又
    有如附表一所示之物扣案可證。
  (四)至被告丁○○、甲○○、丙○○○、己○○雖另案在台北縣
    林口鄉○○路一０二號十一樓經營六合彩賭博業經判刑確定
    ，固有臺灣板橋地方法院八十五年度易字第六一一一號、本
    院八十六年度上易字第八二八０號刑事判決書可參，然查前
    揭在台北縣林口鄉○○路一０二號十一樓經營六合彩賭博之
    犯罪時間，係自八十五年二月間起，而本案之犯罪時間係自
    八十四年三月間至八十四年五月間止，兩者時間相隔達九個
    月之久，且犯罪地點，其一在桃園縣桃園市，另一在台北縣
    林口鄉，亦有相當距離，而被告丙○○○於原審所供稱：「
    桃園市這邊被查獲後，我才轉去林口鄉經營，並非兩家同時
    在經營，林口這邊我只向孫昇佑拿百分之二十五之股份，並
    非一半」云云（見原審卷第六七頁背面），核與其於另案所
    供「當天是孫昇佑要伊去幫忙，伊是第一次去」云云相異（
    見原審八十五年度易字第六一一一號案、本院八十六年度上
    易字第八二八０號判決書），其在另案既稱被查獲當日係第
    一次去幫忙，又何能認與本案有連續犯關係，所辯要係卸責
    之詞，不足採信。
  (五)至證人孫昇佑、李明郎、朱瓊娃於原審固指稱桃園市○○街
    被查獲沒多久，就到林口鄉○○路繼續經營六合彩賭博，林
    口那邊的負責人是孫昇佑，丙○○○及丁○○有投資一部分
    云云，然彼三位證人前述證言，不惟與孫昇佑於另案（即原
    審八十五年度易字第六一一一號案、本院八十六年度上易字
    第八二八０號）所供係孫昇佑一人獨資經營六合彩，並無其
    他合夥人不符，亦與被告丁○○、甲○○於該案尚否認為六
    合彩主持人之情不一（見卷附之上開判決書），堪認該三位
    證人前揭證詞，核屬迴護之詞，委無可採。
  (六)又被告丁○○、甲○○雖提出被告丁○○之岳母楊阿桔之龜
    山鄉農會000000000號帳戶對帳明細表，欲證明其等經營六
    合彩賭博期間係自八十四年三月間起迄八十五年四月間止云
    云，然該對帳明細表僅能證明林家和、周金有、葉明貴、劉
    美淑、黃美榮、孫昇佑等人於該期間有將款項匯入該帳戶之
    事實，尚不足以證明被告丁○○、甲○○於該期間連續經營
    六合彩賭博之事實，是難採為有利被告之認定。另證人辛○○、吳新朋二人雖於本院均證稱有跟過戊○○互助會（見本
    院卷第一七三頁），惟其尚能就八年前參與互助會之底標金
    額、利息之限制、會員人數、其得標時尚有活會之人數、標
    會之方式等細節詳為敘述，核與常情有悖，顯係臨訟串飾之
    詞，委無可採，附此敘明。
  (七)綜上所述，被告丁○○、甲○○、丙○○○、戊○○、庚○○等人確有前揭經營六合彩賭博之事實，被告己○○知情亦
    在現場幫忙安裝電腦及測試之行為甚明，從而渠等前開所辯
    各節，無非事後推諉卸責之詞，委無可採，被告等人犯行均
    堪認定，應依法論科。
四、按刑法上規定之常業罪，只須有賴某種犯罪為業恃以為生之
    意思，而有事實之表現為已足，苟行為人有此犯意為之，即
    應成立常業犯，不以藉該犯罪為唯一生存者為必要，縱令尚
    有其他職業，亦無礙成立常業罪（參照最高法院八十二年度
    第一次刑事庭會議紀錄）。查被告丁○○、甲○○、丙○○○、戊○○、庚○○及李明郎、許慧珍、李梅玲、朱瓊娃、
    廖梨芬、李美娥、陳美雯、林慧雯、卓淑華、李淑芬、吳美
    雲、陳玫君、尹海萍等人共同經營六合彩賭博，或負責接聽
    簽賭電話及接收傳真機之簽單，或負責輸入賭客簽賭資料，
    以所扣案電腦、傳真機、六合彩簽單及現場人數之多，足見
    經營之規模龐大，自足認渠等有恃經營六合彩賭博維生之意
    。核被告丁○○、甲○○、丙○○○、戊○○、庚○○所為
    ，均係犯刑法第二百六十八條之意圖營利供給賭博場所罪與
    意圖營利聚眾賭博罪及同法第二百六十七條之常業賭博罪。
    被告己○○則係犯刑法第二百六十八條之意圖營利供給賭博
    場所罪與意圖營利聚眾賭博罪及同法第二百六十七條常業賭
    博罪之幫助犯。被告丁○○、甲○○、丙○○○、戊○○、
    庚○○與乙○○、李明郎、許慧珍、李梅玲、朱瓊娃、廖梨
    芬、李美娥、陳美雯、林慧雯、卓淑華、李淑芬、吳美雲、
    陳玫君、尹海萍等人間，均有犯意聯絡及行為分擔，均應論
    以共同正犯。又被告丁○○等人於各期六合彩開獎前之多次
    接續行為，均係該次所犯上述三罪犯行之一部行為。復被告
    丁○○、甲○○、丙○○○、戊○○、庚○○所犯上述刑法
    第二百六十八條兩罪，被告己○○所犯上述刑法第二百六十
    八條兩罪之幫助犯，其等先後多次犯行，時間緊接，犯罪構
    成要件相同，顯均係各基於概括犯意反覆為之，應分別依連
    續犯之規定以一罪論，並均加重其刑。再被告丁○○、甲○○、丙○○○、戊○○、庚○○係以一行為觸犯上述三罪名
    ，為想像競合犯，均應從情節較重之連續意圖營利聚眾賭博
    罪處斷。另被告己○○係於現場安裝電腦，供廖梨芬等人將
    賭客簽賭之傳真等資料儲存於電腦中，並領取固定薪資，業
    如前述，則被告己○○所領取薪資並未決定於偶然之賭博輸
    贏，其僅係負責安裝電腦供該賭場處理簽賭資料，固在事前
    有幫助丁○○等人經營六合彩之犯意，惟所參與者並非賭博
    罪及供給賭博場所、聚眾賭博犯行之構成要件行為，是公訴
    意旨認被告己○○亦為共同正犯，似有誤會，而應論以前述
    三罪名之幫助犯，並依刑法第三十條第二項規定減輕其刑。
    又被告己○○係以一行為觸犯上述三罪名，為想像競合犯，
    應從情節較重之連續意圖營利聚眾賭博罪之幫助犯處斷。再
    被告丁○○、戊○○、庚○○三人均有如事實欄所示之前科
    資料，有本院被告全國前案紀錄表存卷可按，其等於受有期
    徒刑執行完畢後五年內再犯本件有期徒刑以上之罪，均為累
    犯，應分別依刑法第四十七條規定遞加重其刑。
五、原審對於被告等人予以論罪科刑，固非無見，惟查(一)被告丁○○、甲○○、丙○○○、戊○○、庚○○等人就上開犯行
    與告發人乙○○間有犯意聯絡及行為分擔，且廖梨芬、李美
    娥、陳美雯、林慧雯、卓淑華、李淑芬、吳美雲、陳玫君、
    尹海萍等人係受僱將賭客傳真之簽賭資料輸入電腦；即係參
    與上開賭博罪之犯罪構成要件行為，非幫助犯，被告丁○○
    、甲○○、丙○○○、戊○○、庚○○等人與廖梨芬等九人
    間亦有犯意聯絡及行為分擔，均應論以共同正犯，原審未論
    以共同正犯，尚有未合；(二)被告戊○○並未參與被告丁○○
    等人於台北縣林口鄉經營六合彩賭博犯行（理由後敘），原
    審就此部分未予詳查，而予以論罪科刑，同有未洽；(三)按幫
    助犯係以幫助他人犯罪之意思，參與該犯罪構成要件以外之
    行為，而負擔幫助犯罪責，與所幫助之正犯間，自無責任共
    同原則之適用，正犯所有供犯罪所用、預備用或犯罪所得之
    物，自無庸於宣告幫助犯罪刑時，併為沒收之諭知（參照最
    高法院八十九年台非字第四六○號判決意旨），原判決竟於
    幫助犯被告己○○部分就正犯所有供犯罪所用如附表所示之
    物，併為宣告沒收，顯有違誤；被告等人上訴意旨仍執陳詞
    否認上開犯行，或以本案與前案有連續犯關係，本件應免訴
    判決置辯，雖均無理由，然原判決既有上開可議之處，自應
    由本院撤銷改判。爰審酌被告等人之品行、犯罪動機、手段
    、經營六合彩賭博之規模、期數、類別、助長社會賭博風氣
    之不良影響及犯罪後之態度等一切情狀，各量處如主文所示
    之刑。又被告等人犯罪後，刑法第四十一條已於九十年一月
    十二日修正公布施行，修正後之刑法第四十一條第一項就有
    期徒刑之易科罰金條件修正，惟修正前後對被告等人並不影
    響，應依刑法第二條第一項前段適用裁判時之刑法第四十一
    條第一項前段，就被告甲○○、丙○○○、庚○○、己○○
    所處之刑諭知易科罰金之折算標準，以示懲儆。扣案如附表
    一所示之物，係被告丁○○、甲○○、丙○○○、戊○○、
    庚○○等人所有供賭博犯罪所用之物，應依刑法第三十八條
    第一項第二款規定，均併予宣告沒收。
乙、無罪部分：
一、公訴意旨另以：被告戊○○另與丁○○、甲○○、丙○○○
    、孫昇佑（以上四人均已另案判決確定）共同意圖營利，並
    基於概括之犯意，自八十五年二月中旬起，以台北縣林口鄉
    ○○路一０二號十一樓作為公眾得出入之場所，經營六合彩
    賭博，設簽賭卡號碼，並連續多次提供該處為賭博場所，供
    不特定之人簽選號碼賭博財物。簽卡計分「雙星」、「三星
    」二種，自０一至四七號任由賭客簽選二個（雙星）或三個
    （三星）號碼為一支，每簽一支賭注雙星為八十元、三星為
    七十元，以核對每星期二、四當期之香港六合彩開獎之六組
    號碼或其重組號碼為準，多次聚集不特定多數人簽選下注，
    領取簽單為憑，凡賭客簽中者可得倍數不等之賭金，即中雙
    星者，由丁○○等人賠付五千元，中三星者，由戊○○等人
    賠付四萬五千元，未簽中者，所繳之賭資則全歸戊○○等人
    所有，並由其等自中獎之優勢結果，從中牟取鉅額利潤，並
    僱用有犯意聯絡之黃浩新、朱瓊娃、卓淑華、李梅玲、林慧
    雯、陳玫君、翁玉菁、己○○、林佩儀、游淑芬（以上十人
    均已另案判決確定）擔任電腦輸入員之工作，嗣於八十五年
    四月二十三日下午六時四十分許，在上址為警查獲，並扣得
    如附表二所示戊○○等人所有供賭博所用之電腦（含主機、
    鍵盤）十七台、傳真機二十七台、列表機三台、電腦電池二
    個、電子計算機十八台及六合彩簽單一千二百二十九張等物
    ，因認被告戊○○另犯刑法第二百六十八條之意圖營利供給
    賭博場所罪及意圖營利聚眾賭博罪及同法第二百六十七條之
    常業賭博罪嫌。
二、按犯罪事實應依證據認定之，無證據不得認定犯罪事實；又
    不能證明被告犯罪或其行為不罰者應諭知無罪之判決，刑事
    訴訟法第一百五十四條第二項、第三百零一條第一項分別定
    有明文。再所謂證據，係指足以認定被告確有犯罪行為之積
    極證據而言，該項證據自須適合於被告犯罪事實之認定，始
    得採為斷罪資料；苟積極之證據不足為不利於被告事實之認
    定，即應為有利於被告之認定，更不必有何有利之證據（最
    高法院二十九年上字第三一○五號、三十年上字八一六號判
    例參照）；又依最高法院四十年台上字第八六號判例意旨認
    ：事實之認定，應憑證據，如未能發現相當證據，或證據不
    足以證明，自不能以推測或擬制之方法，以為裁判基礎。
三、公訴人認被告犯罪，無非以告發人乙○○之指證、乙○○與
    戊○○間之對話錄音帶及譯文、及扣案如附表二所示之物為
    其論據。訊據被告戊○○堅詞否認有參與經營上開六合彩賭
    博犯行，辯稱：伊確實未參與林口之六合彩賭博，林口之六
    合彩賭博經營期間乙○○尚在監執行，何能親自見聞，其指
    述係傳聞證據，無證據能力等語。經查：
  (一)告發人乙○○於八十四年五月二十三日晚上七時五十分在桃
    園市○○街二二號地下室當場被警查獲時翌日移送檢察署即
    經檢察官當庭羈押迄八十五年一月十九日所涉賭博案經本院
    判決確定，接續執行至八十六年三月二十三日執行完畢，有
    檢察官執行指揮書在卷可據（附於臺灣桃園地方法院檢察署
    八十五年度執他字第七八二號卷），足見前開被告丁○○等
    人於林口鄉○○路經營六合彩賭博期間（八十五年二月間起
    至同年四月二十三日止），乙○○尚在監執行，且其於本院
    證稱：其是在桃園市作，未參與林口鄉部分等情，其既未參
    與經營或有何投資在林口鄉之賭場，何能知悉被告戊○○確
    有參與該處經營六合彩賭博之情，是其此部分之指述，顯有
    可疑。
  (二)八十五年四月二十三日下午六時四十分許，警察在台北縣林
    口鄉○○路一０二號十一樓查獲上開孫昇佑經營六合彩賭博
    之現場，被告戊○○並未在場，且該案於偵審期間並無一被
    告或證人指述被告戊○○有參與經營或投資，經本院調閱本
    院八十六年度上易字第八二八○號孫昇佑等賭博案全卷查核
    無誤，雖被告戊○○與告發人乙○○於八十六年十一月二十
    二日電話談話錄音自承：「有去林口一陣子，去二期而已」
    （見偵查卷第六二頁背面），惟並無其他旁證足資證明被告
    戊○○確有參與該處經營六合彩賭博之事實，是上開電話談
    話錄音部分，尚難採為認定被告戊○○此部分犯罪之不利證
    據。
  (三)至扣案如附表二所示之電腦（含主機、鍵盤）十七台、傳真
    機二十七台、列表機三台、電腦電池二個、電子計算機十八
    台及六合彩簽單一千二百二十九張等物，僅能證明係被告丁○○、甲○○及孫昇佑犯該案賭博罪之證物，並不能執為證
    明被告戊○○確有參與經營該處六合彩賭博之事實。
  (四)此外，查無其他積極證據足資證明被告戊○○確有參與經營
    該處六合彩賭博之犯行，不能證明被告戊○○有此部分之犯
    行。
四、據上所述，被告戊○○所辯未參與上開賭博犯行，自堪採信
    。原審就此部分未予詳查，即遽對被告論罪科刑，即有未洽
    ，被告戊○○此部分之上訴為有理由，自應由本院就此部分
    及定應執行刑部分撤銷改判，另為被告戊○○無罪之判決。
據上論斷，應依刑事訴訟法第369條第1項前段、第364條、第299
條、第301條第1項，刑法第2條第1項前段、第28條、第56條、第
268條、第267條、第55條、第30條第1項、第2項、第47條、第41
條第1項前段、第38條第1項第2款，罰金罰鍰提高標準條例第1條
前段、第2條，判決如主文。
本案經檢察官田炳麟到庭執行職務。
中　　華　　民　　國　　94　　年　　3　　月　　16　 　日
　　　　　　　　　刑事第十三庭  審判長法　官  劉景星
                                      法  官  陳博志
                                      法  官  李春地
以上正本證明與原本無異。
不得上訴。
                                      書記官  柳秋月
中　　華　　民　　國　　94　　年　　3 　　月　　16　　日
附錄：本案論罪科刑法條全文刑法第267條、第268條
中華民國刑法第267條
 (常業賭博罪)
以賭博為常業者，處二年以下有期徒刑，得併科 1000 元以下罰
金。
中華民國刑法第268條
 (圖利供給賭場或聚眾賭博罪)
意圖營利，供給賭博場所或聚眾賭博者，處三年以下有期徒刑，
得併科 300 元以下罰金。
附表一：
電話傳真機二十一台、電腦螢幕機二十二台、電腦鍵盤二十五個
、電腦端末機二十二台、印表機二台、電腦分配器二台、計算機
二十四台、監視器螢幕三台、監視器鏡頭三台、簽單二箱、客戶
簽單表一箱、電腦磁碟片二十八片
附表二：
電腦十七台、傳真機二十七台、列表機三台、電腦電池二個、電
子計算機十八台、六合彩簽單一千二百二十九張
